臺灣高雄地方法院刑事判決　　　　　　　92年度訴字第2692號
公　訴　人　臺灣高雄地方法院檢察署檢察官
被　　　告　癸○○
選任辯護人　陳正男律師
選任辯護人　侯勝昌律師
上列被告因貪污治罪條例等案件，經檢察官提起公訴（92年度偵
字第19428 號），本院判決如下：
    主  文
癸○○依據法令從事調查職務之人員，對於違背職務之行為，要
求賄賂，處有期徒刑拾貳年，褫奪公權陸年。
被訴詐欺取財未遂部分，無罪。
    事  實
一、癸○○自民國90年7 月間起，擔任高雄市政府警察局鹽埕分
    局刑事偵查員，除負責刑案偵查外，且兼辦分局轄內刑案對
    象素行註記，為依據法令從事調查公務之人員。緣翻天創新
    國際有限公司（下稱翻天創新公司）負責人王丁慶於92年3
    月24日13時許，在高雄市前金區○○○路235 號地下2 樓，
    遭人持槍控制行動、恐嚇取財，而王丁慶於同日給付歹徒新
    臺幣（下同）650 萬元後，乃於92年3 月26日報警處理，又
    高雄市政府警察局刑警大隊受理此案後，旋製作王丁慶被害
    人筆錄，並陸續取得指認相片、歹徒至翻天創新公司取款錄
    影帶、提款銀行監視錄影帶及節錄相片等證物，嗣於92年5
    月28日，高雄市政府警察局刑警大隊偵查員庚○○製作王丁
    慶第3 次調查筆錄後，因同事張越群得知子○○涉及該案，
    欲與癸○○共同將子○○提報組織犯罪、治平專案蒐證對象
    ，庚○○遂於2 日後，依張越群之指示，夥同同事莊東成前
    往高雄市政府警察局鹽埕分局，欲將上開證物交予癸○○，
    適癸○○不在，庚○○乃依癸○○電話指示，先將該證物交
    予高雄市政府警察局鹽埕分局流氓業務承辦人劉慶華收受。
    俟癸○○取得上開證物後，旋於92年5 月30日與高雄市政府
    警察局刑警大隊偵一隊共同提出聯合偵辦子○○犯罪集團調
    查報告，並於92年6 月2 日，經臺灣高等法院高雄分院檢察
    署檢察官核發指揮書，指揮高雄市政府警察局刑警大隊偵一
    隊、高雄市政府警察局鹽埕分局、臺南市憲兵隊、內政部刑
    事警察局偵八隊二組等單位偵辦竹聯尊堂高雄分會子○○組
    織犯罪等案件，而依勤務任務分工，癸○○除配合執行拘提
    、搜索子○○外，並負責文書作業。
二、另癸○○明知案件偵查中，基於偵查不公開原則，除因職務
    上必須知悉案情之人外，不得向任何人洩漏案情，且知從事
    公務之際，基於公務行為之不可收買性及執行公正性，不得
    藉故向他人要求賄賂，竟基於洩漏國防以外秘密之概括犯意
    、對於違背職務之行為要求賄賂之犯意：
  (一)於92年6 月初某日，因得知友人壬○○與子○○係舊識，乃
    在不詳地點，透過壬○○向子○○傳達：「現正有案子偵辦
    子○○，叫子○○小心」等語，而洩漏國防以外之偵查秘密
    ，待壬○○向子○○轉達上開言語後，子○○即透過壬○○
    向被告傳達：希望癸○○能高抬貴手，能否大事化小，解決
    一下等語，俟於92年6 月底某日，在高雄市○○○路「東京
    小城」餐廳內，壬○○利用與癸○○見面用餐之機會，乃向
    癸○○傳達上開言語，而癸○○聽聞後，竟表示：若子○○
    能拿出50萬元，即可擺平此事等語，而對於違背職務之行為
    要求賄賂，惟事後壬○○並未向子○○傳達該言語。
  (二)又於92年6 月間某日晚間，甲○○前因涉嫌詐領保險金等案
    件，經檢察官諭知交保8 萬元，為尋求管道與檢察官溝通，
    乃透過己○○邀約丙○○，在高雄市三民區「原鄉屋」餐廳
    用餐，席間，甲○○向丙○○談及該案，丙○○即表示其認
    識刑警朋友，可能對法律程序較為瞭解，旋電邀癸○○前來
    ，而癸○○到場後，己○○復約戊○○前來聚餐，俟丙○○
    先行離席，己○○、甲○○、戊○○及癸○○稍作停留後，
    乃先至高雄縣鳳山市○○路橋下之「五百雞」餐廳續攤，再
    至高雄縣政府對面「一口串」餐廳續攤，在「一口串」餐廳
    用餐期間，因戊○○曾於「原鄉屋」餐廳時，撥打電話與子
    ○○聯絡，癸○○認為戊○○應與子○○認識，乃承上開洩
    漏國防以外秘密之概括犯意，及接續對於違背職務之行為要
    求賄賂之犯意，向戊○○表示：現正承辦子○○涉嫌翻天創
    新公司一案，手上握有犯罪證據，有人出面指認，亦有錄影
    帶，叫子○○出面處理，如果要沒事，叫子○○拿100 萬元
    出來，如果連錄影帶也要處理，則要再加100 萬元，總共20
    0 萬元等語，而洩漏國防以外之偵查秘密，並對於違背職務
    之行為要求賄賂。在「一口串」餐廳散會後，戊○○旋趕往
    高雄市○○路、復興路口某通訊行與子○○見面，並轉達上
    開言語，惟子○○聽聞後，否認涉案，故未予理會，並表示
    ：癸○○如果有證據，要多少就給多少等語。之後，約1 星
    期左右，癸○○復撥打電話與己○○，要求己○○向戊○○
    確認是否已將200 萬元之事轉告子○○，子○○是否要處理
    此事，且於同日晚間某時，開車前往己○○位於高雄市○○
    路「85國際大樓」住處樓下，旋電聯己○○，而己○○下樓
    進入癸○○車內後，癸○○即將前開王丁慶指證筆錄及指認
    子○○照片交予己○○觀看，而洩漏國防以外之偵查秘密，
    並向己○○表示：你覺得這案子要不要偵辦等語，要己○○
    轉告戊○○通知子○○是否出面處理。嗣因子○○均不理會
    癸○○之要求，故癸○○未收取賄賂。
  (三)再者，子○○涉及華鑫行銷公司持槍退子彈一案，經高雄市
    政府警察局刑警大隊偵一隊二分隊及高雄市政府警察局鹽埕
    分局共同蒐證後，乃於92年7 月5 日報請臺灣高等法院高雄
    分院檢察署檢察官指揮偵辦，俟偵辦單位於92年7 月7 日拘
    提子○○到案後，發現子○○持有大量蘋果星球公司股票，
    為查證該股票來源，遂於92年7 月8 日14時40分，偵訊蘋果
    星球公司負責人喻建民，乃查知蘋果星球公司於92年6 月 2
    日遭人恐嚇取財300 萬元，而癸○○既偵辦子○○上開涉嫌
    組織犯罪案件，竟承上開洩漏國防以外秘密之概括犯意，及
    接續對於違背職務之行為要求賄賂之犯意，於92年7 月8 日
    後之某日晚間8 、9 時許，利用邀約壬○○、辛○○前往高
    雄市○○○路「阿富碳烤店」餐廳聚會之機會，向辛○○表
    示：其擁有子○○在華鑫行銷公司持槍退子彈之人證，及子
    ○○向蘋果星球公司恐嚇300 萬元之錄影帶，要子○○拿10
    0 萬元出來解決，保證他沒事等語，而洩漏國防以外之偵查
    秘密，並對於違背職務之行為要求賄賂。俟因辛○○與子○○相識，惟恐子○○於假釋期間出事，乃於翌日，透過乙○○居中聯絡，偕同壬○○約子○○在高雄市左營區「金年華
    汽車旅館」房間內見面，而辛○○將前開癸○○要求賄賂之
    事傳達與子○○後，子○○即稱：其目前狀況不是很好，請
    癸○○高抬貴手，再過1 、2 個月，將提供一條財路，可供
    癸○○賺錢，作為交代等語。嗣結束聚會當天，辛○○即與
    壬○○電邀癸○○在高雄市政府鹽埕分局對面某餐飲店內見
    面，辛○○復將其與子○○談話內容傳達予癸○○，惟不被
    癸○○所接受，仍促辛○○轉告子○○：有誠意，就應該拿
    錢出來解決，之後，辛○○認雙方談不攏，即未再過問。
三、案經法務部調查局高雄市調查處報告臺灣高雄地方法院檢察
    署檢察官簽分偵查起訴。
    理  由
壹、證據能力之認定：
    本件卷內證據資料部分，除證人子○○、辛○○、戊○○、
    乙○○、壬○○、丁○○、丙○○、甲○○、己○○於警詢
    及檢察事務官調查中所為之陳述，被告及其辯護人認係屬審
    判外之陳述，無證據能力外，其餘證據資料均不爭執證據能
    力【詳被告癸○○92年12月16日刑事準備書狀（本院卷(一)第
    53 頁 第4 行以下）、本院卷(一)第72頁第6 行以下】，合先
    敘明。
  (一)證人辛○○、戊○○、己○○警詢及檢察事務官調查中所為
    之陳述部分：
  按被告以外之人於審判外之言詞或書面陳述，除法律有規定
    者外，不得作為證據，刑事訴訟法第159 條第1 項定有明文
    ；又被告以外之人於審判中，如有所在不明而無法傳喚之情
    形，其於檢察事務官、司法警察官或司法警察調查中所為之
    陳述，經證明具有可信之特別情況，且為證明犯罪事實之存
    否所必要者，得為證據，同法第159 條之3 第3 款定有明文
    。由於被告以外之人於司法警察（官）調查中之陳述，性質
    上屬傳聞證據，原則上應不認為具有證據能力，惟依刑事訴
    訟法第229 條至231 條之1 規定，司法警察官或司法警察具
    有調查犯罪嫌疑人犯罪情形及蒐集證據等職權，若其等所作
    之詢問筆錄毫無例外地全無證據能力，當非所宜。再者，如
    被告以外之人於司法警察（官）調查中所為之陳述，係在可
    信之特別情況下所為，且為證明犯罪事實之存否所必要，而
    於審判程序中，發生事實上無從為直接審理之原因時，仍不
    承認該陳述之證據適格，即有違背實體真實發現之訴訟目的
    ，為補救採納傳聞法則，實務上所可能發生採證困難之問題
    ，故於有前開情形時，例外容許有證據能力。又「證明犯罪
    事實之存否所必要」，即使用證據之必要性，係指因無法再
    從同陳述者取得證言，而有利用原陳述之必要性，只要認為
    該陳述是屬於與犯罪事實存否相關之事實，並為證明該事實
    在實質上之必要性即可。另「具有可信之特別情況」，係指
    依陳述時之外部客觀情況而言，足以令人相信該陳述是虛偽
    之危險性不高，必須綜合該陳述是否未受到外力影響；陳述
    人之觀察、記憶、表達是否正確及有無偽證之各項因素，而
    為判斷。
  證人辛○○警詢中之陳述【即92年9 月8 日、92年9 月9 日
    、92年9 月26日、92年9 月29日警詢筆錄（詳偵查卷(一)第8
    頁以下、第16頁以下；偵查卷(四)第7 頁以下、第29頁以下）
    】、檢察事務官調查中所為之陳述【即92年9 月8 日筆錄（
    詳偵查卷(四)第21頁以下）】；證人己○○警詢中之陳述【即
    92年9 月23日、92年10月17日、92年10月24日警詢筆錄（詳
    偵查卷(三)第16頁以下、第28頁以下；偵查卷(四)第90頁以下】
    ；證人戊○○警詢中之陳述【即92年9 月22日、92年9 月23
    日警詢筆錄（詳偵查卷(四)第75頁以下、第79頁以下）】、檢
    察事務官調查中所為之陳述【即92年9 月23日筆錄（詳偵查
    卷第77頁以下）】，因屬被告以外之人於審判外之陳述，為
    傳聞證據，依刑事訴訟法第159 條第1 項規定，原則上應無
    證據能力。
  再者，證人辛○○係設籍於高雄市左營區義民巷141 號，經
    本院合法送達後，因未於審判期日到庭作證，俟經核發拘票
    拘提，亦拘提無著；證人己○○係設籍於屏東縣屏東市○○○街16巷8 號，惟經本院依址送達後，遭郵政機關以「無號
    」為由退回；證人戊○○原設籍於高雄市○○區○○路9 巷
    42號之2 、高雄市三民區○○○路446 號14樓等處，惟經本
    院依址送達後，遭郵政機關各以「遷移新址不明」、「遷出
    」為由退回，目前戶籍被遷至高雄市楠梓區戶政事務所等情
    ，有戶役政資料、回證及拘票、拘提報告附卷可參（詳本院
    卷(一)第187 頁、第188 頁、第190 頁、第192 頁；本院卷(二)
    第9 頁、第12頁、第15頁、第45頁、第51頁）。是以，證人
    辛○○、戊○○、己○○於審判中，雖有刑事訴訟法第 159
    條之3 第3 款「所在不明而無法傳喚」之情形，然因證人辛○○、戊○○、己○○於檢察官偵查中，已就同一事項結證
    明確，且所述大致相符（詳偵查卷(一)第45頁以下、偵查卷(四)
    第70頁以下、第82頁以下、第85頁以下），則就使用證據之
    必要性而言，因同一待證事項已有檢察官調查時之證述（均
    經具結，有證據能力），可供替代證據使用，且均經具結，
    較警詢中及檢察事務官調查中所為之陳述，更具有相當之擔
    保性，並無「無法再從同陳述者取得證言」之情形存在，而
    有利用原陳述之必要性，故縱使證人辛○○、戊○○、己○○於警詢中及檢察事務官調查中所為之陳述，具有可信之特
    別情況，但因均非證明犯罪事實之存否所必要，並無刑事訴
    訟法第159 條之3 傳證證據例外規定之適用，仍應均認為無
    證據能力。
  (二)證人子○○、乙○○、壬○○、丁○○、丙○○、甲○○、
    於警詢中所為之陳述部分：
  按被告以外之人，於審判外之言詞或書面陳述，除法律有規
    定者外，不得作為證據；又被告以外之人（包括證人、鑑定
    人、告訴人、被害人及共同被告等）於檢察事務官、司法警
    察官或司法警察調查中所為之陳述，與審判中不符時，其先
    前之陳述具有較可信之特別情況，且為證明犯罪事實存否所
    必要者，得為證據，刑事訴訟法第159 條第1 項、第159 條
    之2 分別定有明文。是被告以外之人於司法警察（官）調查
    中所為之陳述，依刑事訴訟法第159 條第1 項規定，係屬傳
    聞證據，原則上無證據能力，惟如該陳述與審判中不符時，
    其先前之陳述具有較可信之特別情況，且為證明犯罪事實存
    否所必要者，依同法第159 條之2 規定（即刑事訴訟法第15
    9 條第1 項所指之「除法律有規定者外」），始例外認為有
    證據能力；如該陳述與審判中相符時，因該陳述並不符合刑
    事訴訟法第159 條之2 有關傳聞例外之規定，故不得作為認
    定本案犯罪事實有無之證據，此時，當以證人於審判中之陳
    述作為證據。另所謂「前後陳述不符」之要件，應就前後階
    段之陳述進行整體判斷，以決定其間是否具有實質性差異，
    惟無須針對全部陳述作比較，陳述之一部分有不符，亦屬之
    ，合先敘明。
  關於證人子○○、乙○○、壬○○、丁○○、丙○○、甲○○警詢中之陳述部分【即子○○92年9 月4 日、92年9 月12
    日、92年9 月29日、92年10月8 日警詢筆錄（詳偵查卷(一)第
    11頁以下；偵查卷(三)第19頁以下；偵查卷(四)第2 頁以下、第
    64頁以下）；即壬○○92年9 月29日警詢筆錄（詳偵查卷(一)
    第19頁以下）；即甲○○92年10月7 日、92年10月24日警詢
    筆錄（詳偵查卷(三)第9 頁以下、第25頁以下）；即丁○○92
    年9 月10日、92年9 月29日警詢筆錄（詳偵查卷(一)第22頁以
    下；偵查卷(四)第50頁以下、第60頁以下）；即丙○○92年10
    月7 日警詢筆錄（詳偵查卷(三)第11頁以下）；即乙○○92年
    10月6 日警詢筆錄（詳偵查卷(三)第14頁以下）】，因屬被告
    以外之人於審判外之陳述，為傳聞證據，依刑事訴訟法第15
    9 條第1 項規定，原則上應無證據能力。
  另證人子○○、乙○○、壬○○、丁○○、丙○○、甲○○
    均於審判中到庭作證，經比較該證詞與渠分別於警詢中所為
    之陳述，整體而言，除證人丙○○警詢中關於「被告表示：
    我認識承辦檢察官羅水郎，羅水郎是從臺東調來的，我與羅
    水郎很好，可以幫甲○○疏通，將甲○○從被告改列關係人
    ，可以不被起訴等語」之陳述；證人壬○○警詢中關於「被
    告在東京小城餐廳索賄之金額為300 萬元之陳述」，與審判
    中不符外，其他大致相符（至丁○○警詢中關於「佺格公司
    500 萬空間」部分之陳述，因非屬起訴犯罪事實，且無從併
    案，與待證事實無關，此部分詳後述）【詳本院卷(一)第206
    頁至第214 頁、第25 1頁至第266 頁、第274 頁至第303 頁
    ；本院卷(二)第63頁至第70頁、第150 頁至第159 頁】。準此
    ，依前開說明，因證人子○○、乙○○、壬○○（不函前開
    不符部分）、丁○○、丙○○（不含前開不符部分）、甲○○警詢中之陳述，均分別核與審判中之證述相符，是渠警詢
    中之陳述並不符合刑事訴訟法第159 條之2 有關傳聞例外之
    規定，不得作為認定本案犯罪事實有無之證據，並無證據能
    力，此時，當以其於審判中之證述作為證據。至證人丙○○
    警詢中關於「被告表示：我認識承辦檢察官羅水郎，羅水郎
    是從臺東調來的，我與羅水郎很好，可以幫甲○○疏通，將
    甲○○從被告改列關係人，可以不被起訴等語」之陳述，因
    該陳述攸關被告是否涉及詐欺未遂犯行，且證人丁○○未於
    偵查中到庭結證，並無替代性證詞可資取代，實有利用原陳
    述之必要性，應屬證明犯罪事實之存否所必要；再者，被告
    警詢中之陳述，並未遭調查局施以強暴、脅迫、利誘，且係
    按照當時發生之情形而陳述，業據證人丁○○於本院證陳明
    確（詳本院卷(一)第213 頁倒數第12行以下），應認具有可信
    之特別情況，是依前開說明，應有證據能力。而證人壬○○
    警詢中關於「被告在東京小城餐廳索賄之金額為300 萬元之
    陳述部分，就使用證據之必要性而言，因同一待證事項已有
    檢察官調查時之證述（經具結，有證據能力，詳偵查卷(一)第
    56頁第4 行），可供替代證據使用，且經具結，較警詢中所
    為之陳述，更具有相當之擔保性，並無「無法再從同陳述者
    取得證言」之情形存在，而有利用原陳述之必要性，故縱使
    證人壬○○於警詢中所為之陳述，具有可信之特別情況，但
    因均非證明犯罪事實之存否所必要，並無刑事訴訟法第159
    條之3 傳證證據例外規定之適用，仍應認為無證據能力。
貳、有罪部分：
一、訊據被告否認有何洩漏國防以外秘密、對於違背職務之行為
    要求賄賂等犯行，辯稱：伊從未與壬○○在「東京小城餐廳
    」、「阿富碳烤店」餐廳用餐，而其帶戊○○等人至「一口
    串」餐廳續攤後，即先行離去，並未逗留，絕未透過壬○○
    、戊○○、辛○○及任何人向子○○索賄，亦未洩漏偵查秘
    密，且未將翻天創新公司負責人王丁慶遭人持槍恐嚇取財之
    證據，交予己○○觀看，此外，復未因華鑫行銷公司持槍退
    子彈、蘋果星球公司遭人恐嚇取財300 萬元等案件，向子○○索賄等語。經查：
  (一)按警察為司法警察，應受檢察官及司法警察官之命令，偵查
    犯罪；又司法警察知有犯罪嫌疑者，應即開始調查，並將調
    查之情形報告該管檢察官及司法警察官，刑事訴訟法第231
    條第1 項第1 款、第2 項分別定有明文。查被告自90年7 月
    間起，擔任高雄市政府警察局鹽埕分局刑事偵查員，除負責
    刑案偵查外，且兼辦分局轄內刑案對象素行註記之事實，業
    據被告自白在卷（詳偵查卷(一)第26頁背面倒數第第2 行以下
    ），是被告身為警察，依前開規定既負有調查犯罪之職權，
    自屬依據法令從事調查公務之人員甚明。
  (二)另翻天創新公司負責人王丁慶於92年3 月24日13時許，在高
    雄市前金區○○○路235 號地下2 樓，遭人持槍控制行動、
    恐嚇取財，而王丁慶於同日給付歹徒650 萬元後，乃於92年
    3 月26日報警處理，又高雄市政府警察局刑警大隊受理此案
    後，旋製作王丁慶被害人筆錄，並陸續取得指認相片、歹徒
    至翻天創新公司取款錄影帶、提款銀行監視錄影帶及節錄相
    片等證物，嗣於92年5 月28日，高雄市政府警察局刑警大隊
    偵查員庚○○製作王丁慶第3 次調查筆錄後，因同事張越群
    得知子○○涉及該案，欲與被告共同將子○○提報組織犯罪
    、治平專案蒐證對象，庚○○遂於2 日後，依張越群之指示
    ，夥同同事莊東成前往高雄市政府警察局鹽埕分局，欲將上
    開證物交予被告，適被告不在，庚○○乃依被告電話指示，
    先將該證物交予高雄市政府警察局鹽埕分局流氓業務承辦人
    劉慶華收受。俟被告取得上開證物後，旋於92年5 月30日與
    高雄市政府警察局刑警大隊偵一隊共同提出聯合偵辦子○○
    犯罪集團調查報告，並於92年6 月2 日，經臺灣高等法院高
    雄分院檢察署檢察官核發指揮書，指揮高雄市政府警察局刑
    警大隊偵一隊、高雄市政府警察局鹽埕分局、臺南市憲兵隊
    、內政部刑事警察局偵八隊二組等單位偵辦竹聯尊堂高雄分
    會子○○組織犯罪等案件，而依勤務任務分工，被告除配合
    執行拘提、搜索子○○外，並負責文書作業等情，業據證人
    即高雄市政府警察局刑警大隊員警莊東成、庚○○於本院審
    理中證陳明確（詳本院卷(一)第242 頁至251 頁、本院卷(二)第
    60頁至第63頁），並有高雄市政府警察局刑警大隊分對長張
    越群提出之「偵辦子○○案報告書」、王丁慶指證筆錄、移
    送書、檢肅「竹聯幫」高雄分會專案勤務任務分工暨聯絡資
    料一覽表、高雄市政府警察局刑警大隊偵一隊及高雄市政府
    警察局鹽埕分局聯合偵辦子○○犯罪集團調查報告、高雄市
    政府警察局鹽埕分局93年11月29日高市警鹽分三字第093001
    5486號函附臺灣高等法院高雄分院檢察署檢察官92年6 月 2
    日高分檢聰玄字第1655號偵查指揮書在卷可參（詳偵查卷(二)
    第4 頁至第6 頁、第9 頁至第12頁；偵查卷(四)第27頁；本院
    卷(一)第159 頁以下、第168 頁至第170 頁）；且經高雄市政
    府警察局刑警大隊於94年1 月11日以高市警刑大偵二字第09
    40000365號函覆屬實（詳本院卷第173 頁）。準此，被告自
    92年6 月2 日起，既受檢察官指揮偵辦子○○涉犯組織犯罪
    條例一案，則偵辦子○○涉犯組織犯罪條例案件，自在被告
    職務範圍內灼然至明。至被告雖辯陳：僅收受王丁慶指證筆
    錄等語，而高雄市政府警察局鹽埕分局亦函覆：本分局於92
    年6 月10日提報正立德為「治平專案」檢肅對象時，僅有王
    丁慶之3 次筆錄影本等語，有該分局93年12月13日高市警鹽
    分三字第0930016130號函在卷可稽（詳本院卷第163 頁以下
    ）。惟觀之高雄市政府警察局鹽埕分局該次函文所附王丁慶
    筆錄及移送書等資料（詳本院卷(一)第164 頁以下），王丁慶
    於92年5 月28日製作警詢筆錄時，詢問、製作筆錄警員庚○○、莊東成確曾提供子○○刑事網路照片，供王丁慶指認，
    且高雄市政府警察局將子○○涉犯組織犯罪條例案件移送臺
    灣高雄地方法院檢察署時，該移送書附送欄確載明將「中國
    信託銀行提款錄影帶壹捲、歹徒至被害人公司取款影像磁片
    壹面送貴署贓物庫保管」，足徵專案小組偵辦子○○涉犯組
    織犯罪條例案件時，確實掌握王丁慶指證筆錄、指認相片、
    中國信託銀行提款錄影帶、歹徒至被害人公司取款影像磁片
    等證據。而被告既於警詢中自承：經由任職高雄市政府警察
    局刑警大隊偵一隊二分隊張越群提議，表示該分隊正偵辦子
    ○○持槍勒贖翻天創新公司負責人王丁慶，並得款650 萬元
    之案件，希望本分局刑事組與該分隊共同偵辦，以子○○涉
    嫌組織犯罪，提報高分檢特偵組列為治平蒐證對象等語（詳
    偵查卷(二)第25頁背面倒數第6 行以下），顯見被告有意將子
    ○○持槍勒贖翻天創新公司負責人王丁慶650 萬元一案，發
    展為組織犯罪、治平專案蒐證對象，並報請檢察官指揮偵辦
    ，在此情形下，其向張越群索取子○○涉案犯罪證據，為求
    證據資料齊全，以利偵查作為之順暢，衡情豈有僅要求張越
    群提供王丁慶指證筆錄，而捨棄其他物證不用，是本院認證
    人庚○○、莊東成前開證詞，及高雄市政府警察局刑警大隊
    上揭函文所示內容，應可採信，而高雄市政府警察局鹽埕分
    局93年12月13日高市警鹽分三字第0930016130號函文內容則
    係迴護被告，與被告前開辯詞，均不可採信。
  (三)又於92年6 月初某日，被告因得知友人壬○○與子○○係舊
    識，乃在不詳地點，透過壬○○向子○○傳達：「現正有案
    子偵辦子○○，叫子○○小心」等語，待壬○○向子○○轉
    達上開言語後，子○○即透過壬○○向被告傳達：希望被告
    能高抬貴手，能否大事化小，解決一下等語，俟於92年6 月
    底某日，在高雄市○○○路「東京小城」餐廳內，壬○○利
    用與被告見面用餐之機會，乃向被告傳達上開言語，而被告
    聽聞後，竟表示：若子○○能拿出50萬元，即可擺平此事等
    語，惟事後壬○○並未向子○○傳達該言語等情，業據證人
    壬○○於偵查中、本院審理中證陳明確，核與證人辛○○於
    偵查中證述之情節大致相符（詳偵卷(一)第45頁背面倒數第6
    行後半段至倒數第3 行、第46頁倒數倒數第4 行至倒數第2
    行、第46頁背面第7 行至第10行、第55頁背面倒數第4 行至
    第56頁第6 行；本院卷(二)第155 頁倒數第14行、倒數第1行
    至第156 頁第2 行、第9 行至第13行、第16行以下、第157
    頁第6 行至第10行）。至被告在「東京小城」餐廳索賄之金
    額係50萬元或300 萬元部分，證人壬○○於偵查中（表示
    300 萬元）、本院審理中（表示50萬元）所證雖不一致，惟
    證人辛○○於偵查中證稱：被告實在太過份了，50萬元、
    100 萬元、200 萬元價碼一直提高，原先說50萬元；第1 次
    被告要其向子○○傳達之地點好像在「東京小城」餐廳，當
    時係與壬○○一起去見被告等語（詳偵卷(一)第45頁背面倒數
    第6 行後半段至倒數第3 行、第46頁倒數倒數第4 行至倒數
    第2 行、第46頁背面第7 行至第8 行），顯見被告透過壬○○、辛○○向子○○索賄金額均在200 萬元以下，證人壬○○於偵查中陳稱：在「東京小城」餐廳索賄金額為300 萬元
    ，是否屬實，已非無疑。再者，觀之證人辛○○分別證陳：
    第1 次被告要其向子○○傳達之地點好像在「東京小城」餐
    廳等語、原先說50萬元等語，如前後連結被告第1 次索賄之
    地點、金額，被告應係在「東京小城」餐廳，透過辛○○、
    壬○○向子○○索賄50萬元；並參以證人戊○○於偵查中證
    陳：被告在「一口串」餐廳時向其表示：現正承辦子○○涉
    嫌翻天創新公司一案，手上握有犯罪證據，有人出面指認，
    亦有錄影帶，叫子○○出面處理，如果要沒事，叫子○○拿
    100 萬元出來，如果連錄影帶也要處理，則要再加100 萬元
    ，總共200 萬元等語（詳偵查卷(四)第71頁第2 行至第7 行，
    此部分詳待後述），可知被告透過戊○○向子○○索賄之金
    額係200 萬元，並非50萬元，是證人辛○○於偵查中復稱：
    先叫小吳（即戊○○）去開價50萬元，應不可採信。是被告
    應係在「東京小城」餐廳，透過辛○○、壬○○向子○○索
    賄50萬元。從而，上開事實，足堪認定，被告辯陳：未透過
    壬○○向子○○傳達：「現正有案子偵辦子○○，叫子○○
    小心」等語，亦從未與壬○○在「東京小城」餐廳內見面等
    語，應屬卸責之詞，不可採信。
  (四)再者，於92年6 月間某日晚間，甲○○前因涉嫌詐領保險金
    等案件，經檢察官諭知交保8 萬元，為尋求管道與檢察官溝
    通，乃透過己○○邀約丙○○，在高雄市三民區「原鄉屋」
    餐廳用餐，席間，甲○○向丙○○談及該案，丙○○即表示
    其認識刑警朋友，可能對法律程序較為瞭解，旋電邀被告前
    來，而被告到場後，己○○復約戊○○前來聚餐，俟丙○○
    先行離席，己○○、甲○○、戊○○及被告稍作停留後，乃
    先至高雄縣鳳山市○○路橋下之「五百雞」餐廳續攤，再至
    高雄縣政府對面「一口串」餐廳續攤，在「一口串」餐廳用
    餐期間，因戊○○曾於「原鄉屋」餐廳時，撥打電話與子○○聯絡，被告認為戊○○應與子○○認識，乃向戊○○表示
    ：現正承辦子○○涉嫌翻天創新公司一案，手上握有犯罪證
    據，有人出面指認，亦有錄影帶，叫子○○出面處理，如果
    要沒事，叫子○○拿100 萬元出來，如果連錄影帶也要處理
    ，則要再加100 萬元，總共200 萬元等語。在「一口串」餐
    廳散會後，戊○○旋趕往高雄市○○路、復興路口某通訊行
    與子○○見面，並轉達上開言語，惟子○○聽聞後，否認涉
    案，故未予理會，並表示：被告如果有證據，要多少就給多
    少等語。之後，約1 星期左右，被告復撥打電話與己○○，
    要求己○○向戊○○確認是否已將200 萬元之事轉告子○○
    ，子○○是否要處理此事，且於同日晚間某時，開車前往己○○位於高雄市○○路「85國際大樓」住處樓下，旋電聯己○○，而己○○下樓進入被告車內後，被告即將前開王丁慶
    指證筆錄及指認子○○照片交予己○○觀看，並向己○○表
    示：你覺得這案子要不要偵辦等語，要己○○轉告戊○○通
    知子○○是否出面處理。嗣因子○○均不理會被告之要求，
    故被告未收取賄賂等情，業據證人丙○○、戊○○、甲○○
    、己○○及子○○分別於偵查中、本院審理中證陳明確（詳
    偵查卷(二)第49頁第5 行至第8 行；偵查卷(四)第70頁至第73頁
    、第85頁至第88頁、第93頁至第95頁；本院卷(一)第207 頁第
    10行以下、第213 頁第1 行至第5 行、第274 頁倒數第9 行
    以下、第275 頁倒數第7 行至第276 頁第12行、第283 頁至
    第290 頁）。本院審酌因證人戊○○、己○○就被告在「一
    口串」餐廳透過戊○○向子○○索賄之經過、金額，彼此證
    述之情節相符，且與證人子○○證陳之情節一致，而被告因
    欲將子○○提報組織犯罪、治平專案蒐證對象，乃透過高雄
    市政府警察局刑警大隊員警張越群、庚○○、莊東成等人，
    確實取得翻天創新公司負責人王丁慶指證筆錄、指認相片、
    歹徒至翻天創新公司取款錄影帶拷背磁片、提款銀行監視錄
    影帶及節錄相片等證物資料，已如前述，基於依卷內資料，
    並無證據證明證人己○○、戊○○為翻天創新公司恐嚇取財
    涉嫌人或關係人，且渠均非警務人員，並未偵辦該案，在該
    案列為機密資料下（詳偵查卷(二)第10頁調查報告左上角之「
    機密」文字），如非透過他人告知，實難得知該案掌握之證
    據資料，被告手中有何證據，渠能將證據資料一一說出，且
    證人己○○復能指出被告將王丁慶筆錄、指認相片交予其觀
    看，顯見證人己○○、戊○○所言應非虛偽。從而，本院認
    上開事實，亦堪認定，被告辯陳：其帶戊○○等人至「一口
    串」餐廳續攤後，即先行離去，並未逗留，未透過戊○○向
    子○○索賄，且未將翻天創新公司負責人王丁慶遭人持槍恐
    嚇取財之證據，交予己○○觀看等語，應屬避究之詞，無足
    採信。
  (五)末查，子○○涉及華鑫行銷公司持槍退子彈一案，經高雄市
    政府警察局刑警大隊偵一隊二分隊及高雄市政府警察局鹽埕
    分局共同蒐證後，乃於92年7 月5 日報請臺灣高等法院高雄
    分院檢察署檢察官指揮偵辦，俟偵辦單位於92年7 月7 日（
    函文誤載為7 月8 日）拘提子○○到案後，發現子○○持有
    大量蘋果星球公司股票，為查證該股票來源，遂於92年7 月
    8 日14時40分，偵訊蘋果星球公司負責人喻建民，乃查知蘋
    果星球公司於92年6 月2 日遭人恐嚇取財300 萬元等事實，
    有內政部警政署刑事警察局93年7 月20日刑偵八(二)字第0930
    149146號函附卷足憑（詳本院卷(一)第141 頁以下），是此部
    分之事實，應堪認定。另被告既偵辦子○○上開涉嫌組織犯
    罪案件，復於92年7 月8 日後之某日晚間8 、9 時許，利用
    邀約壬○○、辛○○前往高雄市○○○路「阿富碳烤店」餐
    廳聚會之機會，向辛○○表示：其擁有子○○在華鑫行銷公
    司持槍退子彈之人證，及子○○向蘋果星球公司恐嚇300 萬
    元之錄影帶，要子○○拿100 萬元出來解決，保證他沒事等
    語。俟因辛○○與子○○相識，惟恐子○○於假釋期間出事
    ，乃於翌日，透過乙○○居中聯絡，偕同壬○○約子○○在
    高雄市左營區「金年華汽車旅館」房間內見面，而辛○○將
    前開被告要求賄賂之事傳達與子○○後，子○○即稱：其目
    前狀況不是很好，請被告高抬貴手，再過1 、2 個月，將提
    供一條財路，可供被告賺錢，作為交代等語。嗣聚會結束當
    天，辛○○即與壬○○電邀被告在高雄市政府鹽埕分局對面
    某餐飲店內見面，辛○○復將其與子○○談話內容傳達予被
    告，惟不被被告所接受，仍促辛○○轉告子○○：有誠意，
    就應該拿錢出來解決，之後，辛○○認雙方談不攏，即未再
    過問等情，業據證人壬○○、辛○○、乙○○及子○○分別
    於偵查中及本院審理中證陳綦詳（詳偵查卷(一)第45頁第4行
    至第5 行、第46頁倒數第1 行至46頁背面第3 行、第46 頁
    背面倒數第3 行至第47頁第7 行、第56頁背面第8 行至第12
    行；偵查卷(二)第66頁背面；本院卷(一)第278 頁第1 行至第13
    行、第283 頁至第290 頁、第298 頁倒數第6 行以下；本院
    卷(二)第150 頁倒數第6 行以下、第154 頁第2 行至第6 行、
    第155 頁倒數第13行至倒數第7 行）。本院審酌被告透過辛○○向子○○索賄之經過、金額，證人壬○○、辛○○、乙○○彼此證述之情節相符，且與證人子○○證陳之情節一致
    ，而被告既偵辦子○○組織犯罪條例案件，自應知悉子○○
    涉案情節、證據，因無證據顯示證人壬○○、辛○○、乙○○為華鑫行銷公司、蘋果星球公司恐嚇取財涉嫌人或關係人
    ，且其均非警務人員，並未偵辦該案，如非透過他人告知，
    實難得知該案掌握之犯罪情節、證據資料，渠能陳述犯案情
    節、證據資料，顯見證人壬○○、辛○○、乙○○所言應非
    虛偽。從而，本院認上開事實，亦堪認定，被告辯陳：未因
    華鑫行銷公司持槍退子彈、蘋果星球公司遭人恐嚇取財300
    萬元等案件，向子○○索賄，應屬卸責之詞，不可採信。
  (六)綜合上開各情以觀，因偵查不公開，乃刑事訴訟法之重要原
    則，而被告身為警務人員多年，且曾擔任刑事偵查員職務，
    為依據法令從事調查職務之人員，對上開原則自難諉為不知
    ，其明知案件偵查中，基於偵查不公開原則，除因職務上必
    須知悉案情之人外，不得向任何人洩漏案情，竟於偵辦子○○涉嫌組織犯罪條例案件期間，先透過壬○○向子○○傳達
    ：「現正有案子偵辦子○○，叫子○○小心」等語，再向戊○○表示：現正承辦子○○涉嫌翻天創新公司一案，手上握
    有犯罪證據，有人出面指認，亦有錄影帶等語；復向辛○○
    陳稱：其擁有子○○在華鑫行銷公司持槍退子彈之人證，及
    子○○向蘋果星球公司恐嚇300 萬元之錄影帶等語；且將王
    丁慶指證筆錄及指認照片交予己○○觀看，其洩漏偵查秘密
    之行為至為明確。再者，被告既偵辦子○○涉嫌組織犯罪條
    例案件，則該案件之偵辦應屬其職務範圍內之事項，被告明
    知此情，且知私下擺平該案件，係屬違背職務之行為，竟以
    擺平此事、保證沒事等違背職務之事由，透過壬○○、戊○○及辛○○等人向子○○要求賄賂50萬元、200 萬元、100
    萬元，且該賄賂係擺平該案之代價，自有相當之對價關係，
    是被告對於違背職務之行為，要求賄賂之犯行，亦甚為明確
    。從而，本件事證明確，被告洩漏國防以外秘密、對於違背
    職務之行為要求賄賂等犯行，均堪以認定。
二、核被告所為，係犯貪污治罪條例第4 條第1 項第5 款之對於
    違背職務之行為，要求賄賂罪，及刑法第132 條第1 項公務
    員洩漏國防以外秘密罪。又被告多次洩漏國防以外秘密，時
    間緊接，方法相近，所犯又係構成要件相同之罪名，顯係基
    於概括犯意反覆為之，應依連續犯之規定論以一罪。再者，
    被告雖多次透過壬○○、戊○○及辛○○等人向子○○要求
    賄賂50萬元、200 萬元、100 萬元，惟因翻天創新公司負責
    人王丁慶遭恐嚇取財、華鑫行銷公司持槍退子彈及蘋果星球
    公司遭恐嚇300 萬元等案件，均係在被告偵辦子○○組織犯
    罪條例案件範圍內，該要求賄賂50萬元、200 萬元、100 萬
    元之行為，係基於一對於違背職務之行為要求賄賂犯意下之
    數個動作，應僅成立一罪。另被告所犯對於違背職務之行為
    要求賄賂罪、連續洩漏國防以外秘密二罪間，有方法結果之
    牽連犯關係，應從一重論以對於違背職務之行為要求賄賂罪
    。此外，被告行為當時係擔任刑事偵查員，職司調查犯罪工
    作，為依據法令從事調查職務之人員，應依貪污治罪條例第
    7 條規定加重其刑，惟因無期徒刑部分不得加重，僅就有期
    徒刑及罰金刑部分，加重其刑。爰審酌被告並無犯罪前科，
    雖有臺灣高等法院被告前案紀錄表可參，但其身為警務人員
    ，不知廉潔自持，竟知法犯法，利用調查案件之機會，對於
    違背職責之事務要求賄賂，並洩漏偵查秘密，破壞司法威信
    頗大，且在罪證明確下，仍一再否犯罪，行為惡害非輕，惟
    念及本件僅及於要求賄賂階段，並未收取賄賂，及要求賄賂
    之金額等一切情狀，量處如主文所示之刑，並依貪污治罪條
    例第17條及刑法第37條之規定，併宣告褫奪公權6 年，以示
    懲儆。
三、洩漏國防以外秘密罪部分，雖未據起訴，惟與前開起訴論罪
    科刑部分，具有牽連犯之裁判上一罪關係，且檢察官復就被
    告交付王丁慶指證筆錄及指認照片交予己○○觀看部分，聲
    請及具狀請求併案審理（詳93年1 月9 日起訴補充理由書狀
    及本院93年1 月9 日準備程序筆錄。參本院卷(一)第69頁倒數
    第6 行以下、第121 頁），是本院自應併予審理。
參、無罪判決及不另為無罪判決部分：
一、公訴意旨略以：
  (一)被告於92年6 月某日晚上，在高雄市三民區「原鄉屋」餐廳
    碳烤店和戊○○、己○○、甲○○、丙○○等人餐會中，甲○○因涉詐領保險金案，經高雄地檢署承辦檢察官羅水郎訊
    後諭知交保8 萬元，且欲託人向檢察官澄明其未涉嫌，被告
    席中聞甲○○述明其事，竟起為自己不法所有之意圖，向甲○○等同席之人誇示：其認識承辦檢察官羅水郎，並稱與其
    私交很好，可以幫其疏通，將其從被告身分改為關係人，可
    獲不被起訴云云，誤使甲○○等人確信癸○○有辦法擺平官
    司。又餐後一夥人同至「一口串」餐廳店後，被告另要甲○○交付20萬元活動費來處理詐領保險金案，而事隔2 、3 日
    （即92年6 月某晚）後，被告至高雄市○○路己○○之「華
    裕資產管理公司」樓下找己○○及甲○○，邀己○○、甲○○同往高雄市小港區訪友，俟在小港「三姊妹」餐廳用餐中
    ，被告再與尹、張2 人談論甲○○詐領保險金案，當場表示
    事情要先打點承辦檢察官，希望己○○、甲○○2 人先拿出
    5 萬元出來打點等情，因認被告涉犯詐欺取財未遂罪嫌等語
    。
  (二)子○○於92年8 月27日經法院諭知羈押在案後，辛○○聞訊
    ，乃於92年9 月8 日晚間，與丁○○、乙○○等人電邀被告
    至高雄市○○路、自強路口「亞芬卡拉OK店」內共同商討如
    何讓子○○交保等事宜，癸○○當場揚言「我給子○○2 百
    萬的空間」，辛○○立即反問其意是否要子○○拿2 百萬元
    出來解決，被告才明示，就是要子○○拿200 萬出來擺平等
    情，因認被告此部分亦涉犯貪污治罪條例第4 條第1 項第5
    款之對於違背職務之行為要求賄賂罪嫌等語。
二、按犯罪事實應依證據認定之，無證據不得認定其犯罪事實；
    又不能證明被告犯罪，應諭知無罪之判決，刑事訴訟法第15
    4 條第2 項及第301 條第1 項前段分別定有明文。另按刑事
    訴訟法上所謂認定犯罪事實之證據，係指足以認定被告確有
    犯罪行為之積極證據而言，如未能發現相當證據或證據不足
    以證明，自不能以推測或擬制之方法，以為裁判基礎，最高
    法院29年上字第3105號及40年台上字第86號分別著有判例；
    而認定不利於被告之事實，須依積極證據，苟積極證據不足
    為不利被告之認定時，即應為有利於被告之認定，更不必有
    何有利之證據，亦有最高法院30年上字第816 號判例可資參
    照。
三、詐欺取財未遂部分：
    公訴人認被告涉犯詐欺取財犯行，無非係以證人戊○○、己○○、甲○○、丙○○之證詞，資為論罪依據，訊據被告堅
    決否認有何上開犯行，辯稱：伊未於「一口串」、「三姊妹
    」等餐廳，向甲○○詐欺取財，且未於「原鄉屋」餐廳，向
    甲○○表示可幫其疏通，將被告身分改為關係人，可獲不起
    訴等語。查被告於「原鄉屋」餐廳內，向甲○○表示：其認
    識承辦檢察官羅水郎，並稱與其私交很好，可以幫其疏通，
    將其從被告身分改為關係人，可獲不起訴等語，且當日同至
    「一口串」餐廳續攤後，被告另要求甲○○交付20萬元活動
    費，處理詐領保險金案，而事隔2 、3 日（即92年6 月某晚
    ）後，被告於高雄市小港區「三姊妹」餐廳用餐中，再度談
    論甲○○詐領保險金案，當場表示要事先打點承辦檢察官，
    希望己○○、甲○○2 人先拿出5 萬元出來等情，固據證人
    戊○○、己○○、甲○○等人於分別偵查中及本院審理中證
    陳明確。惟刑法詐欺取財罪，必須行為人意圖為自己或第三
    人不法之所有，以詐術使人將本人或第三人之物交付為要件
    ，所謂以詐術使人交付，必須被詐欺人因其詐術而陷於錯誤
    ，若其所用方法不能認為詐術，亦不致使人陷於錯誤，即不
    構成該罪。因此，行為人縱有施用欺罔或其他方法而圖詐取
    不法財物情事，然相對人並不因行為人之施用欺罔或其他方
    法，而陷於錯誤，自無法繩以該罪。本件因證人甲○○於本
    院證陳：在「一口串」、「原鄉屋」等店當時，我覺得被告
    好像在騙伊，故不太理被告，就敷衍被告；伊僅要找檢察官
    溝通，並不想花錢去擺平官司等語（詳本院卷(一)第25 4頁第
    14 行 至第15行、第256 頁倒數第5 行、第266 頁第6 行至
    第10 行）， 足見被告雖施用詐術，但證人甲○○認被告係
    在行騙，且本無意花錢擺平官司，證人甲○○既未受騙，亦
    未因此而陷於錯誤，依前開說明，尚難論以詐欺取財未遂罪
    嫌。此外，復查無其他積極撜據足資證明被告有詐欺取財未
    遂犯行，不能證明被告犯罪，依法應為無罪判決之諭知。
四、對於違背職務之行為要求賄賂部分：
    依檢察官起訴之犯罪事實，辛○○於92年9 月8 日晚間，與
    丁○○、乙○○等人電邀被告至高雄市○○路、自強路口「
    亞芬卡拉OK店」之原因，係商討如何讓子○○交保等事宜，
    被告乃當場表示「我給子○○2 百萬的空間」等語。因子○○既經法院裁定羈押，其可否具保停止羈押，係法院之職權
    ，非被告所能決定，被告既無決定具保停止羈押之權限，其
    行為顯非違背職務之行為，充其量僅係成立詐欺取財未遂罪
    嫌，尚難繩以對於違背職務之行為要求賄賂犯行，是公訴人
    此部分之論述容有誤會。又科刑之判決，得就起訴之犯罪事
    實，變更檢察官所引應適用之法條者，係指法院得在起訴事
    實同一之範圍內，亦即不變更起訴之犯罪事實，始得自由認
    定事實，適用法律，而「收受賄賂」與「詐取財物」，乃截
    然不同之兩事，要無犯罪事實同一之可言（最高法院89年度
    台上字第5416號判決意旨參照），是本院自無從變更起訴法
    條審判，該部分本應無罪判決之諭知，惟因公訴人認此部分
    之事實與前開起訴論罪科刑部分，具有單純一罪關係，爰不
    另無無罪判決之諭知。
肆、移送併案審理部分（雖公訴人表明追加起訴事實，然因公訴
    人係以起訴補充理由書之方式提出，且未具體表明追加起訴
    之意思，本院認仍係請求併案審理）：
  (一)移送併案意旨略以：被告於92年9 月8 日晚間，在高雄市○○路與自強路口之「亞芬卡拉OK店」內，主動向辛○○提出
    ，請辛○○轉告「佺格數位生技公司」（因違法吸金，販售
    未上市、上櫃之股票案）之負責人丑○○，要求丑○○拿出
    5 百萬元來擺平，否則，要讓丑○○當下一個子○○，到時
    候案件偵辦起來，丑○○至少要關20年等語，因辛○○未將
    上開索賄一事轉告丑○○，被告乃未得逞等情，因認被告此
    部分亦涉犯貪污治罪條例第4 條第1 項第5 款之對於違背職
    務之行為要求賄賂罪嫌等語。
  (二)本院審酌關於丑○○販售「佺格數位生技公司」未上市、上
    櫃之股票一案，因公訴人並未舉證被告是否為該案之調查人
    員，致本院無從判斷被告有無對於違背職務之行為要求賄賂
    罪嫌；再者，丑○○目前係因新食田股份有限公司涉嫌詐欺
    案件，經內政部警政署刑事警察局偵辦，而販售「佺格數位
    生技公司」未上市、上櫃之股票部分，並無證據顯示已遭檢
    警單位偵辦，有內政部警政署刑事警察局94年5 月28日警刑
    偵八（4）字 第0940079654號函可參（詳本院卷(二)第90頁）
    。從而，既無證據證明被告已著手偵辦丑○○販售「佺格數
    位生技公司」未上市、上櫃之股票一案，縱被告有公訴人所
    指之犯行，充其量僅係成立詐欺取財未遂罪嫌，而詐欺取財
    未遂罪嫌因與前開起訴論罪科刑部分，並無裁判上一罪或單
    純一罪關係，本院自無從併予審理，附此敘明。
據上論斷，應依刑事訴訟法第299 條第1 項前段、第301 條第1
項前段、貪污治罪條例第2 條、第4 條第1 項第5 款、第7 條、
第17條、刑法第11條、第132 條第1 項、第55條、第37條第2項
，判決如主文。
中　　華　　民　　國　　94　　年　　8 　　月　　30　　日
                  刑事第一庭    審判長法官 裕斗
                                      法官 廖純卿
                                      法官 方百正
如不服本判決，應於判決送達後10日內，向本院提出上訴狀。
                                書記官  郭素蓉
中　　華　　民　　國　　94　　年　　8 　　月　　25　　日
